【裁判字號】    89,自,1119
【裁判日期】    900521
【裁判案由】    侵占
【裁判全文】
臺灣臺北地方法院刑事判決                    八十九年度自字第一一一九號
    公  訴  人  臺灣臺北地方法院檢察署檢察官
    自  訴  人  丙○○○有限公司
    代  表  人  乙○○
    代  理  人  甲○○
    被      告  丁○○
右列被告因侵占案件，經自訴人提起自訴，本院判決如左：
    主      文
丁○○意圖為自己不法之所有，而侵占自己持有他人之物，處有期徒刑伍月，如易科
罰金以佰元折算壹日。
    事      實
一、丁○○於民國八十九年十月六日起以每日租金新台幣（下同）六百五十元，向丙
    ○○○有限公司（下稱樂群公司）承租車牌ＥＳ－五０一號計程車一輛，該公司
    乃將該車及行車執照交與丁○○使用。詎丁○○自八十九年十月三十一日起即拒
    付車租，且意圖為自己不法之所有，而將該車據為自有，而逃逸無。該公司催
    討無著，至九十年一月三十日（農曆正月初七）始於路邊尋回該車。
二、案經樂群公司提起自訴。
    理      由
一、訊據被告除否認有侵占之不法犯意外，餘均坦承不諱，辯稱：因經濟不景氣，計
    程車生意不好，每天收入連繳車租及油錢都不夠，賺不到錢，伊怕將車交回公司
    ，伊就無謀生工具，伊只想努力多賺錢，才沒把車子還給公司云云。惟查依被告
    所辯，既是景氣欠佳，每天跑車收入連交租金及油錢都不夠，其如何靠該計程車
    多賺錢，惡性循環下，其欠自訴人之車租必是越積越多，其自應速將該車交還自
    訴人，其竟逃逸無，致使自訴人以存證信函催索被告還車無著，依其所辯，顯
    不願將該車交還自訴人，其有侵占該車之犯意甚明，其所辯無非卸責之詞，不足
    採信，此外，並有租賃契約，存證信函等影本附卷可證，事證明確，其犯行堪以
    認定。
二、核被告所為係犯刑法第三百三十五條第一項之侵占罪，爰審酌被告犯罪之動機、
    目的、所受之刺激、手段、品行、智識程度、所生危害及犯罪後之態度等一切情
    狀，量處如主文所示之刑，以資懲儆。並依修正後之刑法第四十一條第一項前段
    諭知易科罰金之折算標準。
據上論斷，應依刑事訴訟法第三百四十三條、第二百九十九條第一項前段，刑法第二
條第一項前段、第三百三十五條第一項、第四十一條第一項前段、罰金罰鍰提高標準
條例第一條前段、第二條前段判決如主文。
中    華    民    國      九十        年      五        月    二十一    日
                                      臺灣臺北地方法院刑事第五庭
          法  官  劉  亭  柏
右正本證明與原本無異
如不服本判決應於送達後十日內向本院提出上訴狀
                                          書記官  羅  欣  宜
中    華    民    國      九十        年      五       月     二十四    日
附錄本案論罪科刑法條全文：
刑法第三百三十五條
意圖為自己或第三人不法之所有，而侵占自己持有他人之物者，處五年以下有期徒刑
、拘役或科或併科一千元以下罰金。
前項之未遂犯罰之。


司法院資訊處製作；財團法人民間司法改革基金會備份。
